臺灣士林地方法院刑事判決
111年度審易字第1136號
公  訴  人  臺灣士林地方檢察署檢察官
被      告  李佳霖



上列被告因竊盜案件，經檢察官提起公訴（111年度偵字第10047
、12874號），被告於本院準備程序進行中，就被訴事實為有罪
之陳述，經告知簡式審判程序意旨，且聽取當事人之意見後，本
院裁定改依簡式審判程序審理，並判決如下：
    主  文
李佳霖犯竊盜罪，累犯，處有期徒刑參月，如易科罰金，以新臺
幣壹仟元折算壹日，未扣案之犯罪所得新臺幣貳仟元沒收，於全
部或一部不能沒收或不宜執行沒收時，追徵其價額；又犯竊盜罪
，累犯，處有期徒刑伍月，如易科罰金，以新臺幣壹仟元折算壹
日。
    事  實
一、李佳霖意圖為自己不法之所有，分別為下列竊盜犯行：
  ㈠於民國111年4月9日10時40分許，在臺北市○○區○○○路0段0號
    前，見黃吳美玉放置於該處機車腳踏墊上之包包無人看管，
    即徒手竊取該包包(內有現金新臺幣2000元，起訴書誤載為1
    至2000元)，得手後，旋即離開現場，並取走包包內之現金
    ，將該包包丟棄於垃圾桶。嗣經黃吳美玉發覺遭竊並報警處
    理，經警調閱監視器畫面，始悉上情。
　㈡於111年5月6日18時許至同月7日凌晨3時28分許之間內某時（
    起訴書誤載為111年5月9日凌晨3時34分許），在臺北市○○區
    ○○○路0段○○○路○○○○○○○○○00號停車格處，見曾凱淳停放在該
    處之車牌號碼0000-00號自小貨車(車上存放如附表所示財物
    ，下稱本案車輛)上放有大量物品，且車門未鎖、車鑰匙放
    置於車內，其即起意竊取車內物品，但因不會開車，乃於11
    1年5月7日凌晨3時28分許，利用不知情之友人鄭清華(所涉
    竊盜罪嫌部分，業經檢察官為不起訴處分)幫忙駕駛車輛，
    鄭清華遂於同日凌晨3時40分許，騎乘車牌號碼000-000號普
    通重型機車載李佳霖至上開停車處，李佳霖即徒手打開車門
    ，以鑰匙開啟汽車電門，鄭清華則依李佳霖指示，駕駛本案
    車輛搭載李佳霖至臺北市士林區通河西街堤防旁某處停車場
    ，由李佳霖在該處自車上卸下如附表所示財物，而竊得如附
    表所示財物，並將如附表所示財物藏匿在李佳霖位於臺北市
    ○○區○○路000號5樓頂樓加蓋住處，鄭清華則駕駛本案車輛停
    放回原處。嗣因曾凱淳發現車上財物遭竊，乃報警處理，經
    警方持搜索票至李佳霖上開住處執行搜索，並扣得如附表所
    示財物，始悉上情。
二、案經臺北市政府警察局士林分局、曾凱淳訴由臺北市政府警
    察局大同分局報告臺灣士林地方檢察署檢察官偵查起訴。
    理  由
一、本案被告李佳霖所犯者為刑事訴訟法第273條之1第1項所定
    死刑、無期徒刑、最輕本刑為3年以上有期徒刑以外之罪，
    且非高等法院管轄之第一審案件，而被告就被訴事實為有罪
    之陳述，經告知簡式審判程序之旨，並聽取被告及檢察官之
    意見後，本院裁定改行簡式審判程序，是本案之證據調查，
    依刑事訴訟法第273條之2規定，不受同法第159條第1項、第
    161條之2、第161條之3、第163條之1及第164條至第170條等
    規定之限制，合先敘明。
二、上開犯罪事實，迭據被告於警詢、偵查及本院均坦承不諱，
    核與證人鄭清華於警詢及偵查中所述大致相符，並據證人即
    被害人黃吳美玉、證人即告訴人曾凱淳於警詢時證述遭竊經
    過明確，復有監視器光碟1片、監視器畫面擷圖照片3張、臺
    北市政府警察局大同分局搜索扣押筆錄暨贓證物領據目錄、
    贓物認領保管單各1份及監視器畫面擷圖及贓物照片共50張
    附卷可憑，足見被告自白核與事實相符，應堪採信。檢察官
    雖認為被告竊得被害人黃吳美玉包包內現金為新臺幣（下同
    ）1至2000元，然被害人黃吳美玉於警詢中證稱：其包包內
    有現金約4300元（見111年度偵字第10047號卷第28頁），被
    告於警詢時係供稱：包包內有現金2000元至3000元左右，沒
    看到4300元等語（見同卷第8頁），是被告竊得之現金最少
    為2000元，故起訴書此部分記載應予更正，併予敘明。綜上
    所述，本件事證明確，被告犯行堪以認定，應依法論科。
三、論罪科刑：
　㈠核被告所為，均係犯刑法第320條第1項之竊盜罪。　
　㈡被告前因違反毒品危害防制條例案件，經本院①以105年度審
    易字第3104號判決判處有期徒刑4月（共2罪），應執行有期
    徒刑6月確定；②以106年度審簡字第933號判決判處有期徒刑
    5月（共3罪），應執行有期徒刑1年2月確定。上開①、②案，
    嗣經本院以107年度聲字第62號裁定應執行有期徒刑1年7月
    確定（下稱甲案）；又因竊盜案件，經本院③以106年度審易
    字第2032號判決判處有期徒刑5月確定；④以106年度審易字
    第2209號判決判處有期徒刑8月確定；⑤以107年度易字第134
    號判決判處有期徒刑6月、7月確定。上開③至⑤案，嗣經本院
    以107年度聲字第1128號裁定應執行有期徒刑2年，嗣經臺灣
    高等法院以107年度抗字第1470號裁定撤銷，定應執行有期
    徒刑1年10月確定。被告於另案竊盜等罪之殘刑有期徒刑11
    月執行完畢後接續執行甲案、乙案，於110年6月11日縮短刑
    期假釋出獄，於111年1月21日假釋期滿未經撤銷，視為執行
    完畢等情，有臺灣高等法院被告前案紀錄表存卷可參，被告
    受上開有期徒刑執行完畢後，於5年內故意再犯本案有期徒
    刑以上之2罪，均為累犯。參酌司法院釋字第775號解釋意旨
    ，考量被告前開構成累犯之案件，有與本案相同之竊盜罪，
    其入監執行後，仍未能於出監後自我控管，數月後再為本案
    ，顯見前開有期徒刑之執行對被告未生警惕作用，堪認被告
    對刑罰之反應力薄弱，而依刑法第47條第1項規定加重其刑
    ，亦無過苛、不當之處，均應依刑法第47條第1項規定加重
    其刑。
  ㈢爰審酌被告正值壯年，不思循正當途徑獲取所需，冀望不勞
    而獲，顯然欠缺尊重他人財產權之觀念，及其素行（不含上
    開累犯之科刑紀錄）、犯後坦承犯行之態度、犯罪之動機、
    手段、竊得財物之價值、所生危害，暨自陳高中肄業之智識
    程度、未婚、目前打零工之家庭生活及經濟狀況等一切情狀
    ，各量處如主文所示之刑，並諭知易科罰金之折算標準。
　㈣參酌最高法院最近一致見解，關於數罪併罰案件，如能俟被
    告所犯數罪全部確定後，於執行時，始由該案犯罪事實最後
    判決之法院所對應之檢察署檢察官，聲請該法院裁定之，無
    庸於每一個案判決時定其應執行刑，則依此所為之定刑，不
    但能保障被告（受刑人）之聽審權，符合正當法律程序，更
    可提升刑罰之可預測性，減少不必要之重複裁判，避免違反
    一事不再理原則情事之發生。經查被告於111年間，除本案
    外，尚有多起竊盜案件分別經法院判刑，有上開前案紀錄表
    足參，揆諸前開說明，宜俟其所犯數罪全部確定後，再由檢
    察官聲請裁定為適當，本院爰不定其應執行刑，併此敘明。
四、沒收：
　　按犯罪所得，屬於犯罪行為人者，沒收之。但有特別規定者
    ，依其規定。前2項之沒收，於全部或一部不能沒收或不宜
    執行沒收時，追徵其價額，刑法第38條之1第1項、第3項定
    有明文。經被告就事實欄一、㈠部分，竊得之財物為現金200
    0元及被害人黃吳美玉遭竊之包包，已如前述，而被害人黃
    吳美玉於警詢中證稱：其遭竊之包包很舊，沒什麼價值等語
    （見111年度偵字第10047號卷第28頁），是被告此部分之犯
    罪所得為2000元，雖未扣案，仍應依前開規定宣告沒收，於
    全部或一部不能沒收或不宜執行沒收時，追徵其價額。另被
    告就事實欄一、㈡部分，所竊得之財物業已發還告訴人曾凱
    淳，有贓物認領保管單1份在卷可稽，自毋庸沒收此部分犯
    罪所得。　  
據上論斷，應依刑事訴訟法第273條之1第1項、第299條第1項前
段（依刑事裁判精簡原則，僅記載程序法條），判決如主文。
本案經檢察官曾揚嶺提起公訴，檢察官郭季青到庭執行職務。
中　　華　　民　　國　 111　　年　　11 　　月　　23 　日
                  刑事第十一庭法  官  李世華
以上正本證明與原本無異。
如不服本判決應於收受判決後20日內向本院提出上訴書狀，並應
敘述具體理由；其未敘述上訴之理由者，應於上訴期間屆滿後20
日內向本院補提理由書（均須按他造當事人之人數附繕本），切
勿逕送上級法院。因疫情而遲誤不變期間，得向法院聲請回復原
狀。
                              書記官  吳琛琛
中　　華　　民　　國　　111 　年　　11　　月　　25　　日
附錄本案論罪科刑法條全文：
刑法第320條第1項　
附表
編號 品名 數量 單價(新臺幣) 總價(新臺幣) 1 剪刀 26 600 15600 2 剪刀(盒裝) 18 2500 45000 3 PRO電棒 4 400 1600 4 日本金電棒 4 900 3600 5 玫瑰金電棒 3 450 1350 6 Fodia電棒 2 400 800 7 三管電棒 1 400 400 8 玫瑰金離子夾 2 900 1800 9 鷹堡離子夾 1 1000 1000 10 美國液晶離子夾 1 800 800 11 X3吹風機 1 630 630 12 SK3800吹風機 1 380 380 13 晶鑽3D吹風機 1 380 380 14 安迪斯電剪 1 3000 3000 15 WAHL電剪 3 3000 9000 16 他排電剪 7 1000 7000 17 他排小電剪 1 500 500 18 攪拌器 4 40 160 19 染髮用墊肩 1 100 100 20 染髮刷 3  共價值500 21 多功能攪拌器 1 80 80 22 清潔刷 1 150 150 23 梳子 1 100 100 24 染碗 1 30 30 25 剪刀箱 1 900 900 總計    94860